臺灣高等法院刑事判決　　　　　　　　96年度上易字第1298號
　上　訴　人　臺灣士林地方法院檢察署檢察官
　被　　　告　丁○○
上列上訴人因被告竊盜案件，不服臺灣士林地方法院96年度易字
第555號，中華民國96年4月20日第一審判決（起訴案號：臺灣士
林地方法院檢察署96年度偵字第2536號），提起上訴，本院判決
如下：
    主  文
原判決撤銷。
丁○○竊盜，累犯，處有期徒刑拾月，減為有期徒刑伍月，如易
科罰金，以新台幣壹仟元折算壹日。
    事  實
一、丁○○前於 91年間因違反毒品危害防制條例、竊盜等案件，
    先後經臺灣臺北地方法院以 91年度訴字第216號、臺灣桃園
    地方法院以93年度簡字第156號判處有期徒刑 1年、10月、4
    月、 3月、3月、3月及4月、3月，並就前六罪定應執行刑有
    期徒刑 2年1月，另二罪定應執行刑有期徒刑6月，並均確定
    在案，刑期自民國（下同）92年8月27日起算，於94年8月16
    日因縮短刑假釋出監付保護管束，迄95年1月2日保護管束期
    滿假釋未經撤銷視為執行完畢。詎丁○○猶不知悔改，復基
    於意圖為自己不法所有之單一犯意，趁近農曆過年，臺北市
    大同區○○街商場採買年貨之人潮擁擠，民眾選購及販賣年
    貨無暇他顧之際，在上址商場，接續為下列竊盜之犯行：
(一)於96年2月11日晚上8時許，乘乙○○選購年貨疏未注意之際
    ，徒手竊取乙○○所有放置於外套右口袋內之NOKIA廠牌608
    5型號黑色行動電話1支（序號000000000000000號）。
(二)於同日晚上8時40分許，乘戊○○販售年貨疏未注意之際，
    徒手竊取戊○○所有放置於外套左口袋內之ASUS廠牌V66型
    號黑色行動電話1支（序號000000000000000號）。
(三)於同日晚上 9時許，乘丙○○販售年貨疏未注意之際，徒手
    竊取丙○○所有放置於手提袋內之SONYERICSSON廠牌號黑色
    行動電話1支（序號00000000000000000號）。
(四)於同日晚上9時30分許，乘甲○○採買年貨疏未注意之際，
    徒手竊取甲○○所有放置於白色風衣口袋內之MOTOROLA廠牌
    號銀色行動電話1支（序號0000000000000000號，起訴書誤
    繕為00000000000000000號）。
(五)於同日晚上8時至9時30分間某時，竊取在該處購物之某姓名
    年籍不詳之男子所有置於腰包之CANON廠牌數位相機1臺。
  丁○○竊取上開財物得逞後，旋經警於同日晚上9時30分許在
  臺北市大同區○○○路與西寧北路口查獲，並扣得其竊得之上
  開手機4支及數位相機1臺，而循線查悉上情。
二、案經臺北市政府警察局報告臺灣士林地方法院偵查起訴。
    理  由
一、上揭犯罪事實，業據被告丁○○迭於警詢及偵審時供承不諱
    在卷，核與被害人乙○○、戊○○、丙○○、甲○○等人分
    別於警詢時指述如何於上揭時地遭竊各該財物之情節相符，
    並有失竊物品照片及被害人乙○○、戊○○、丙○○、甲○○出具之贓物認領保管單4紙在卷可參，暨被告竊得之數位
    相機一台扣案可佐，是被告上揭自白堪認與事實相符，事證
    明確，被告犯行，洵堪認定。
二、核被告所為，係犯刑法第320條第1項之竊盜罪。又被告本次
    竊盜犯行，雖侵害被害人乙○○等5人之財產法益，然查被
    告係趁近農曆過年之際，臺北市○○區○○街商場採買年貨
    之人潮擁擠，民眾選購及販賣年貨無暇他顧之際，於 96年2
    月11日晚上8時起至晚上9時30分止之一個半小時內接續行竊
    上揭被害人所有之財物，以其行竊時間相近，行竊地點均在
    該迪化街商場內，而被告並供稱：當天伊去迪化街買東西，
    因錢用完，且見迪化街人很多，才起貪念，想多偷幾個人云
    云，顯見被告上揭竊盜犯行客觀上係於密切接近之時地所實
    施，各行為之獨立性極為薄弱，依一般社會健全觀念，在時
    間差距上，難以強行分開，且被告主觀上則係基於利用迪化
    街人多，竊取在該處販賣或採買年貨不特定人財物之單一犯
    意，是被告上開竊盜犯行，應係基於單一竊盜之主觀犯意為
    之，應僅成立單純一罪，起訴書認被告係基於數個犯意，應
    成立數罪，容有誤會。而查被告有如事實欄所載之犯罪科刑
    及執行情形，此有本院被告前案紀錄表乙份在卷可按，其於
    受有期徒刑之執行完畢後，五年內故意再犯本件有期徒刑以
  　上之罪，為累犯，應依刑法第47條第1項之規定，加重其刑
    。原審以被告上述犯行事證明確，予以論罪科刑，固非無見
    ，惟查本件被告所犯時間係在96 年4月24日以前，合於中華
    民國96年罪犯減刑條例第2條第1項第3款減刑之規定，原審
    未及依法為減刑，尚有未洽，是檢察官上訴意旨認本件被告
    多次竊盜行為，侵害之法益均不相同，應予分論併罰，而非
    屬接續犯論以一罪，並指摘原審判決不當，固無理由，惟原
    判決既有可議之處，自應由本院予以撤銷改判，爰審酌被告
    前已有多次竊盜前科，再犯本件竊盜犯行，素行不良，暨被
    告犯罪之動機、目的、手段，年輕力壯竟不思正途營生，竟
    期不勞而獲、所得之不法利益，及犯罪後坦承犯行等一切情
    狀，仍量處有期徒刑10月，減為有期徒刑5月，並諭知易科
    罰金之折算標準。
據上論斷，應依刑事訴訟法第369條第1項前段、第364條、第299
條第1項前段，刑法第320條第1項、第47條、第41條第1項前段，
中華民國96年罪犯減刑條例第2條第1項第3款、第7條，罰金罰鍰
提高標準條例第1條，判決如主文。
本案經檢察官黃全祿到庭執行職務。
中　　華　　民　　國　　96　　年　　7 　　月　　27　　日
 　　　　　 刑事第五庭    審判長法　官　吳  敦
                                法　官　吳啟民
                                法　官　張傳栗
以上正本證明與原本無異。
不得上訴。
                                書記官  李佩真
中　　華　　民　　國　　96　　年　　7 　　月　　27　　日
附錄：本案論罪科刑法條全文
中華民國刑法第320條
意圖為自己或第三人不法之所有，而竊取他人之動產者，為竊盜
罪，處5 年以下有期徒刑、拘役或5 百元以下罰金。
意圖為自己或第三人不法之利益，而竊佔他人之不動產者，依前
項之規定處斷。
前二項之未遂犯罰之。
